臺灣高等法院刑事判決
111年度上訴字第1025號
上  訴  人  
即  被  告  廖○潁  (年籍資料詳卷)
            廖○驎  (年籍資料詳卷)
上列上訴人因家庭暴力罪之傷害案件，不服臺灣臺北地方法院11
0年度訴字第676號，中華民國111年2月16日第一審判決（起訴案
號：臺灣臺北地方檢察署109年度偵字第29292號），提起上訴，
本院判決如下：
    主  文
上訴駁回。
廖○驎緩刑貳年，緩刑期間付保護管束。
    事  實
一、廖○潁與廖○驎係兄弟，2人間具有家庭暴力防治法第3條第4
    款所定之家庭成員關係。廖○潁於民國109年9月19日晚間10
    時15分許，前往父母廖○義與徐○昭2人位於臺北市○○區○○○路
    0段000巷0○00號住處，欲接未成年子女返家時，在上址門口
    與廖○驎發生爭執。廖○潁與廖○驎竟各自基於傷害之犯意，
    廖○驎徒手將廖○潁推出門外跌倒在地，廖○潁起身後徒手拉
    扯廖○驎，雙方互相出手勾住對方頸部，2人因而滾下樓梯，
    此時廖○潁張口咬住廖○驎之手指，並以手指抓廖○驎臉部，
    致廖○驎受有頭皮及臉部多處抓傷、右手食指及中指咬傷及(
    四肢部)多處抓傷等傷害；廖○潁則受有臉部創傷約5x5公分
    、左肩、軀幹、右手背多處挫傷各8x8公分、10x10公分及5x
    5公分等傷害。
二、案經廖○潁、廖○驎訴由臺北巿政府警察局大安分局報告臺灣
    臺北地方檢察署檢察官偵查起訴。
    理  由
一、證據能力
㈠、上訴人即被告廖○驎雖爭執大直診所109年11月24日診斷證明
    書之證據能力。然按醫師執行業務時，應製作病歷，並簽名
    或蓋章及加註執行年；前項病歷，除應於首頁載明病人姓名
    、出生年、月、日、性別及住址等基本資料外，其內容至少
    應載明下列事項：就診日期。主訴。檢查項目及結果。
    診斷或病名。治療、處置或用藥等情形。其他應記載事項
    。醫師法第12條第1、2項分別定有明文。因此，醫師執行醫
    療業務時，不論患者是因病尋求診療，或因特殊目的而就醫
    ，醫師於診療過程中，應依醫師法之規定，製作病歷，此一
    病歷之製作，均屬醫師於醫療業務過程中所須製作之紀錄文
    書，而且每一醫療行為均屬可分，因其接續之看診行為而構
    成醫療業務行為，其中縱有因訴訟目的，例如被毆傷而尋求
    醫師之治療，對醫師而言，仍屬其醫療業務行為之一部分，
    仍應依法製作病歷，則該病歷仍屬業務上所製作之紀錄文書
    、與通常之醫療行為所製作之病歷無殊，自屬刑事訴訟法第
    159條之4第2款所稱從事業務之人於業務上所須製作之紀錄
    文書，而診斷證明書係依病歷所轉錄之證明文書，自仍屬本
    條項之證明文書（最高法院97年度台上字第666號刑事判決
    參照）。觀諸卷附之大直診所診斷證明書（見偵卷第103頁
    ），除記載告訴人即同案被告廖○潁之姓名、年籍及住址等
    基本資料外，已明確記載告訴人廖○潁就診日期、病名、檢
    查結果，並由該診所醫師蓋章，係從事醫療業務之人於業務
    上所製作之證明文書無訛，且該診所醫師與告訴人廖○潁僅
    係一般醫院與病患關係，與被告廖○驎亦無仇隙，並無顯不
    可信之情況，依刑事訴訟法第159條之4第2款之規定，認具
    有證據能力。　
㈡、按被告以外之人於審判外之陳述，雖不符前4條之規定，而經
    當事人於審判程序同意作為證據，法院審酌該言詞陳述或書
    面作成時之情況，認為適當者，亦得為證據；當事人、代理
    人或辯護人於法院調查證據時，知有第159條第1項不得為證
    據之情形，而未於言詞辯論終結前聲明異議者，視為有前項
    之同意，刑事訴訟法第159條之5第1、2項分別定有明文。本
    判決所引用其他審判外之言詞或書面陳述，經本院於審判期
    日提示，並告以要旨後，檢察官、上訴人即被告廖○潁、廖○
    驎均未於言詞辯論終結前，就證據能力部分有所異議，本院
    復查無該等證據有違背法定程序取得或顯不可信之情狀，依
    刑事訴訟法第159條之5第2項之規定，有證據能力。
㈢、本件認定事實所引用之非供述證據，與本案具有關連性，且
    無證據證明係公務員違背法定程式所取得，依刑事訴訟法第
    158條之4反面解釋，當有證據能力，且於本院審理時，提示
    並告以要旨，使檢察官、被告充分表示意見，被告於訴訟上
    之防禦權已受保障，自得為證據使用。
二、被告2人之辯解如下：
㈠、訊據被告廖○潁固坦承於前揭時、地與廖○驎發生爭執、拉扯
    ，並與廖○驎互相勾住頸部，兩人滾下樓梯後張口咬住廖○驎
    手指之事實，惟矢口否認有何傷害犯行，辯稱：我當天要去
    我父母家接小孩，是廖○驎在門口太衝動先推我，我跌倒後
    起身，與廖○驎互相勾住頸部，兩人滾下樓梯，因為我被壓
    制在樓梯下方，我咬廖○驎手指，但不確定有沒有用手抓廖○
    驎臉部，我是過失傷害，沒有傷害之主觀犯意等語（見本院
    卷第66、148、150頁）。
㈡、訊據被告廖○驎固坦承於前揭時、地有與廖○潁發生口角爭執
    ，有以手勾住廖○潁頸部，兩人重心不穩跌下樓梯之事實，
    惟矢口否認有何傷害犯行，辯稱：當時廖○潁要來接未成年
    子女返家，我跟他在門口發生口角爭執，但我沒有推廖○潁
    ，我一站出去，廖○潁就直接勾住我的脖子，我一個反射動
    作，也勾住他，想把他拉開，我們兩人重心不穩跌下樓梯才
    會受傷，如果法院認定我是正當防衛而防衛過當，我就認了
    ，我並沒有出手傷害廖○潁之行為及故意等語（見本院卷第5
    6至57、148至159頁）。
三、經查：
㈠、被告2人為兄弟，廖○潁有於109年9月19日晚間10時15分許，
    前往其等父母廖○義、徐○昭2人位於臺北市○○區○○○路0段000
    巷0○00號住處，欲接未成年子女返家時，在上址門口與廖○
    驎發生爭執，過程中廖○潁徒手拉扯廖○驎，並出手勾住廖○
    驎頸部，廖○驎亦出手勾住廖○潁頸部，2人因而自上址住宅
    門口滾下樓梯，跌落至樓梯間之平台，廖○潁旋即張口咬住
    廖○驎之手指，並以手指抓廖○驎臉部等情，業據被告2人於
    警詢、偵查、原審及本院審理時供承明確（見偵卷第7至14
    、15至18、99至102頁，原審110審訴174卷第44、88至90頁
    ，原審110訴676卷第48至50、120至122頁，本院卷第148至1
    49頁），核與證人徐○昭於警詢及原審審理時；證人廖○義、
    證人即被告廖○驎配偶（案發時為女友）陳○如於警詢及本院
    審理時證述之情節大致相符（見偵卷第23至26、27至29、31
    至34頁，原審110訴676卷第39至45頁，本院卷第136至143頁
    ）。又廖○驎於本件案發後之同日晚上11時13分許，至臺北
    市立聯合醫院仁愛院區就診，經醫師診斷受有頭皮及臉部多
    處抓傷、右手食指及中指咬傷及(四肢部)多處抓傷等傷害；
    廖○潁於本件案發後之翌（20）日，前往大直診所，經醫師
    診斷受有臉部創傷約5×5公分及左肩、軀幹、左手背多處挫
    傷各8×8公分、10×10公分、5×5公分等傷害，亦有臺北市立
    聯合醫院仁愛院區109年9月19日驗傷診斷證明書、大直診所
    109年11月24日診斷證明書、其2人傷勢照片附卷可憑（見偵
    卷第35至39、43至51、109至125頁）。上揭事實，洵堪認定
    。
㈡、被告廖○驎雖否認於上揭時、地，有以徒手推廖○潁、勾廖○潁
    拉扯，致廖○潁受有上揭傷勢等語，然查：
　⒈被告廖○驎於案發時確有徒手推倒廖○潁、出手勾住廖○潁頸部
    等攻擊行為之事實，認定如下：
  ⑴、證人即同案被告廖○潁於警詢、偵查、原審及本院審理時均
      供陳：當天是星期六晚上，我去父母住處要接我的小孩回
      家，廖○驎不讓我進屋內接小孩，還說了一些諷刺的話，
      他在門口一隻手扶著門，另一隻手手肘頂我，後來就用雙
      手推倒我，我起身後，我們兩個就爆發肢體衝突等語（見
      偵卷第8至9、101頁，原審110訴676卷第116、120至121頁
      ，本院卷第148頁），核與證人徐○昭於警詢時及原審審理
      中證稱：我之前就不希望廖○潁進家中，所以廖○驎把廖○
      潁擋在門口等語（見偵卷第28至29頁，原審110訴676卷第
      40頁）、證人廖○義於警詢及本院審理時證稱：因為廖○潁
      平常來跟我們講話都大小聲，所以我們不給他進來，案發
      當天廖○潁要來接小孩，剛好廖○驎來，就把廖○潁擋在門
      外，不給他進來等語（見偵卷第24至25頁，本院卷第136
      頁）大致相符。參以，證人陳○如於本院審理時證稱：當
      天廖○潁要來接小孩回家，小孩不願跟他回家，廖○潁當時
      要強行將門推開，廖○驎的爸媽就叫廖○驎去擋門不要讓門
      打開，但廖○潁把手伸進來，廖○驎擔心廖○潁的手夾到，
      所以就把門微微打開，身體就出去，然後把門關起來等語
      （見本院卷第140頁），而被告廖○驎於原審審理時亦自承
      ：廖○潁在門口時，我有說他的小孩不跟他回家，要不然
      你就把小孩強行用抱的抱走等語（見原審110訴676卷第49
      頁），足認本案發生之起因，係被告廖○驎為阻擋廖○潁進
      入其等父母上址住處，而在該住處大門口一手扶著門、一
      手推阻廖○潁，並關上大門，復以雙手推廖○潁倒地後，雙
      方因而爆發上述肢體衝突，並滾落樓梯間平台甚明。被告
      廖○驎謂：並未出手推廖○潁一節，即與事實有違。
　⑵、又前述兩人肢體衝突過程，被告廖○驎亦有出手勾住廖○潁
      頸部，2人互相勾住脖子一起滾到樓梯下，業經本院認定
      如前。被告廖○驎雖辯稱：廖○潁勾住我脖子，我才會繞過
      他的脖子抓住他的手云云（見原審110訴676卷第121頁）
      。惟衡諸一般常情，若廖○驎遭廖○潁勾住頸部後欲加以制
      止，大可出手將廖○潁推離其身體抑或掰扯廖○潁勾住其頸
      部之手，以圖掙脫廖○潁之箝制，斷無反向以手勾住廖○潁
      頸部以圖「掙脫」之理。故被告廖○驎此部分所辯核與常
      情相抵觸，自不足採信。準此，被告廖○驎於案發時確有
      徒手推倒廖○潁、出手勾住廖○潁頸部等攻擊行為，洵堪認
      定。被告廖○驎辯稱：我沒有攻擊廖○潁云云，核與事實不
      符，要難憑採。　
  ⒉被告廖○驎復謂：廖○潁所受前述傷勢，非我造成等語。然查
    ：　
　⑴、廖○潁於案發後之翌日即109年9月20日至大直診所就診，經
      診斷受有臉部創傷約5x5公分、左肩、軀幹、右手背多處
      挫傷各8x8公分、10x10公分及5x5公分等傷害，業如前述
      。而觀諸卷附之廖○潁傷勢照片（見偵卷第37至39、43至5
      1頁），本件案發後，廖○潁之臉部、頸部、左肩確有多處
      傷痕，核與上述大直診所診斷證明書所載傷勢相符，亦與
      廖○潁所述遭廖○驎推倒在地、勾住頸部、滾下樓梯等案發
      情節相合致，足認上開傷勢確為案發當日廖○驎所為上述
      行為造成。被告廖○驎辯稱：我不知道廖○潁的傷勢如何造
      成，可能是廖○潁自己跌倒受傷云云，要屬卸責之詞，並
      非可採。
  ⑵、至被告廖○驎雖聲請調查廖○潁診斷證明書真偽性及上開照
      片拍攝時間來源，欲證明廖○潁並無因本案受傷云云，並
      聲請傳喚廖○程、廖○彤到庭作證。惟廖○潁確實受有上開
      傷勢，且係遭被告廖○驎攻擊所造成之事實，業經本院依
      前揭事證認定如前，堪認此部分事證已臻明確，上開證據
      調查及證人傳喚之聲請認已無調查之必要，附此敘明。　
　⒊證人徐○昭於原審審理時雖證稱：我沒看到廖○驎推倒廖○潁，
    雙方沒有發生拉扯，我沒看到廖○驎攻擊廖○潁，也沒看到廖
    ○潁有受傷，只看到廖○潁一直咬著廖○驎的手指不放云云（
    見原審110訴676卷第40至41頁）；然其於警詢時已明確證述
    ：當我發現時，廖○潁、廖○驎已經滾到樓梯下，我沒有看到
    傷害行為的過程，但他們上來後，我才知道廖○驎手指被咬
    傷流血等語（見偵卷第28頁）。又證人廖○義於本院審理時
    證稱：廖○驎把廖○潁擋在門外不給他進來這樣而已，他們抱
    在一起樓梯很擠就滾到1、2樓平台，我沒有看到他們受傷的
    狀況，我只知道這樣，我當時站在門內等語（見本院卷第13
    7至139頁），其於警詢時亦稱：當時我和徐○昭跟3小孩也在
    外內，廖○潁、廖○驎糾紛現場是在外面樓梯間等語（見偵卷
    第25頁）。證人陳○如於警詢、本院審理時均證稱：廖○驎把
    門微微打開，身體就出去，然後把門關起來，我當時站在門
    口只看到這樣，沒有看到門後的事情，我只知道門關起來幾
    秒鐘後，聽到門外有很大碰一聲，我把門打開，就看到廖○
    驎、廖○潁摔倒在樓梯中間平台等語（見本院卷第140頁）。
    由此可知，證人徐○昭、廖○義、陳○如均係在被告2人互相拉
    扯並滾至樓梯平台時，始出住處大門查看，並未目擊2人爆
    發衝突之初始過程。從而，尚無從僅以上開證人之證詞，遽
    為有利被告廖○驎認定之依憑。　
㈢、被告廖○潁辯稱：主觀上並無傷害之故意，係遭廖○驎攻擊，
    基於防衛、緊急避難才會咬廖○驎手指，有無抓他臉部我不
    知道云云；被告廖○驎則辯謂：是廖○驎先勾住我頸部，我反
    射性抓著他，只是正當防衛而防衛過當，沒有傷害故意云云
    。然查：
　⒈按刑法第23條規定之正當防衛要件，必須對於現在不法之侵
    害始得為之，侵害業已過去，即無正當防衛可言。至彼此互
    毆，又必以一方初無傷人之行為，因排除對方不法之侵害而
    加以還擊，始得以正當防衛論。故侵害已過去後之報復行為
    ，與無從分別何方為不法侵害之互毆行為，均不得主張防衛
    權（最高法院104年度台上字第1000號判決意旨參照）。又
    衡之一般社會經驗，互毆係屬多數動作構成單純一罪而互為
    攻擊之傷害行為，縱令一方先行出手，而還擊之一方，苟非
    單純對於現在不法之侵害為必要排除之反擊行為，因其本即
    有傷害之犯意存在，則對其互為攻擊之還擊行為，自無防衛
    權可言（最高法院92年度台上字第3039號判決意旨參照）。
    再按按緊急避難行為，係以自己或他人之生命、身體、自由
    、財產猝遇危難之際，非侵害他人法益別無救護之途，為必
    要之條件（最高法院103年台上字第4172號判決意旨可資參
    照）。
  ⒉被告廖○潁部分：
　⑴、證人陳○如於本院審理時證稱：廖○潁、廖○驎摔倒在樓梯中
      間平台，我站在離他們1、2階樓梯，因為我和廖○驎剛上
      樓東西都還沒有放下，所廖○驎帶著安全帽，我看到廖○潁
      勒住被告廖○驎脖子，整個人被勒住，我和廖○驎爸媽想要
      去阻止，廖○驎怕我們被波及，就叫我們走開，廖○驎沒有
      任何動作，最多用手去擋，我怕廖○驎沒辦法呼吸，所以
      我幫他把安全帽拿下來，因為廖○驎用手阻止，所以手指
      被廖○潁咬住，我怕廖○驎的手指被廖○潁咬掉，就去掰廖○
      潁嘴巴，然後我手伸進廖○潁的嘴巴，廖○潁才鬆口，然後
      廖○潁抓廖○驎的頭髮，地上都是廖○驎的頭髮，廖○驎的眼
      鏡破掉，項鍊、手錶全部都被扯掉等語（見本院卷第140
      至141頁），核與證人即同案被告廖○驎於本院審理時陳稱
      ：我和廖○潁跌到平台，因為他壓著我，我想辦法站起來
      ，後來變成他倒在地上，我跪著，我的手就在廖○潁的嘴
      巴裏，廖○潁有用右手過來挖我眼睛，我閃過，就抓到我
      的臉等語（見本院卷第149頁）相符，亦核與上述臺北市
      立聯合醫院仁愛院區驗傷診斷證明書所載傷勢相符，顯見
      被告廖○潁與廖○驎互相拉扯跌落至樓梯間平台時，其確有
      徒手拉扯廖○驎頭髮並攻擊廖○驎臉部，其謂不確定有無抓
      廖○驎頭髮及臉部一節，要與事實有違，不足採信。
　⑵、且依證人陳○如及同案被告廖○驎前開證述情節，被告廖○潁
      與廖○驎互相拉扯跌落至樓梯間平台後，廖○驎跪在地上除
      以手阻擋被告廖○潁，顯見2人確係相互拉扯推擠，揆諸前
      說明，難認該當現在不法之侵害情事。況在場之證人陳○
      如出面阻止被告廖○潁咬廖○驎手指頭之行為後，廖○潁並
      未停手，而仍持續徒手抓廖○驎頭髮及攻擊廖○驎臉部，顯
      見已非單純基於防衛之意思抵擋攻擊，被告廖○潁主觀上
      另存有傷害告訴人之犯意甚明，被告廖○潁前開置辯，洵
      非可採。 
　⑶、又被告廖○潁於原審主張緊急避難云云。本件廖○驎固有動
      手將廖○潁推倒在地，然被告廖○潁於倒地起身後，旋即出
      手勾住廖○驎頸部，廖○驎亦出手勾住廖○潁，而相互拉扯
      ，嗣2人因而滾下樓梯，已如前述，衡諸本件發生爭執之
      地點為上址門口、樓梯間，衝突型態為被告2人相互徒手
      拉扯，以當時客觀情境觀之，被告廖○潁大可推開廖○驎或
      逕行離開該處以停止雙方之衝突，惟廖○潁未選擇此途，
      反而徒手勾住廖○驎，與廖○驎發生拉扯，並於跌落樓梯平
      台，兩人相互接扯推擠間，張咬住廖○驎之手指，並以手
      指抓廖○驎臉部，致廖○驎受有上揭傷勢，廖○潁亦自無從
      主張緊急避難。
　⑷、至於被告廖○潁聲請傳喚證人馬嘉均、李○恩，然其聲請之
      待證事項係關於案發當天前往其父母住處之原因為接李○
      恩返家一節（見本院卷第67頁），核與本件待證事項並無
      直接關聯性。且馬嘉均係在被告2人上述衝突發生後，始
      至現場，並阻止被告廖○潁一情，業據證人陳○如於本院審
      理時證述：被告2人在那邊壓制、僵持的時候，廖○潁的老
      婆過來看到這個情況就罵幾句，說怎麼又來了，然後就走
      了，被告廖○潁就停止一些等語（見本院卷142頁），並據
      被告廖○潁自承在卷（見本院卷第147頁）；而李○恩於案
      發初始，係與廖○義、徐○昭、陳○如等人在上開住處屋內
      ，此據證人廖○義證述在卷（見偵卷第25頁），顯見其2人
      均未目擊本件案發過程，亦無調查之必要，是被告廖○潁
      上開證人傳喚之聲請，應予駁回，附此敘明。　
  ⒊被告廖○驎部分：
  ⑴、本件案發時廖○潁欲前往上址接小孩，然被告廖○驎出言稱
      小孩不跟廖○潁回家，要不然就把小孩強行抱走，並出手
      將廖○潁推倒在地等情，已如前述。又遍觀卷存事證，未
      見案發當時廖○潁有何無視廖○驎等人反對，仍欲強行闖入
      上址屋內之情形。是案發時上址住宅之居住安寧法益顯然
      未遭受現在不法侵害，被告廖○驎竟仍徒手將廖○潁推倒在
      地，顯非單純阻擋廖○潁進入其等父母上址住處，被告廖○
      驎此部分所辯，已非可採。
  ⑵、況廖○潁遭推倒在地起身後，與被告廖○驎互有前述之攻擊
      行為，業經認定如前。揆諸前揭說明，被告廖○驎所為將
      廖○潁推倒在地、勾住廖○潁頸部等積極之攻擊加害行為，
      並非單純格擋、排除之防衛行為，其主觀上有傷害之故意
      甚明，從而，自不得主張正當防衛或防衛過當，被告廖○
      驎就此部分所辯，亦非有據。
㈣、綜上所述，被告2人所辯各節均不足採，其等前述傷害犯行事
    證明確，洵堪認定，均應依法論科。
四、論罪
㈠、按家庭暴力者，謂家庭成員間實施身體或精神上不法侵害之
    行為；家庭暴力罪係指家庭成員間故意實施家庭暴力行為而
    成立其他法律所規定之犯罪，家庭暴力防治法第2條第1款、
    第2款分別定有明文。被告2人為兄弟關係，為家庭暴力防治
    法第3條第4款所定之家庭成員。
㈡、是核被告2人所為，均係犯刑法第277條第1項之傷害罪。被告
    2人相互所為之上開犯行，雖同時亦屬家庭暴力防治法第2條
    第2款之家庭暴力罪，惟本條款之罪並無罰則規定，因此應
    僅依刑法上開規定論處。
五、駁回上訴之說明　　
㈠、原審以被告2人所犯事證明確，依刑法第277條第1項、第41條
    第1項前段規定，並審酌被告2人不思理性解決問題，竟以前
    揭事實欄所示方式相互攻擊，顯不尊重他人之身體法益，自
    應受一定程度之刑事非難。兼衡其等所受傷勢程度（如前述
    ）、本件犯行之動機、手段、被告2人犯後態度（均未坦承
    犯行）、生活狀況（被告廖○潁前有同罪質傷害案件之前案
    紀錄，被告廖○驎前無犯罪科刑紀錄，有本院被告前案紀錄
    表在卷各1份在卷足憑）、智識程度及其等家庭經濟狀況（
    見原審110訴676卷第123至124頁）等一切情狀，分別量處被
    告廖○潁拘役50日、被告廖○驎拘役40日，並均諭知如易科罰
    金之折算標準。經核其認事用法並無違誤，量刑亦稱妥適。
㈡、被告2人提起上訴，否認犯行，其等所辯各節業經本院一一指
    駁如前，均無足採。從而，本件被告2人上訴均無理由，應
    予駁回。　
六、緩刑之宣告
㈠、被告廖○驎前未曾因故意犯罪受有期徒刑以上刑之宣告，有本
    院被告前案紀錄表在卷可按（見本院卷第39頁），素行良好
    ；其因父母拒絕同案被告廖○潁進入住處，而出面阻擋廖○潁
    ，進而與廖○潁發生本件互毆傷害事件，諒係為維護父母而
    一時失慮，致罹刑章，堪信被告廖○驎經此教訓後，應能守
    法慎行而無再犯之虞。參以，廖○潁於本院審理時已明確表
    示原諒其行為，而不予追究（見本院卷第151頁），考量被
    告廖○驎碩士畢業、已婚等情，本院認前開宣告之刑以暫不
    執行為適當，爰宣告緩刑2年，復依家庭暴力防治法第38條
    第1項，諭知被告於緩刑期間內應付保護管束。
㈡、至於被告廖○潁雖前未曾因故意犯罪而受有期徒刑以上刑之宣
    告，惟其於本件犯行前，曾因故意犯家庭暴力傷害罪，經法
    院分別判處拘役50日、30日、30日確定，有本院被告前案紀
    錄表在卷可按（見本院卷第31至37頁），顯見其並未因前案
    刑之宣告、執行而知守法慎行，是就其本件犯行，本院認不
    宜以宣告緩刑，附此敘明。　　　　　　　
據上論斷，應依刑事訴訟法第368條，判決如主文。
本案經檢察官戚瑛瑛提起公訴，檢察官羅建勛到庭執行職務。
中　　華　　民　　國　　111 　年　　7 　　月　　19　　日
                  刑事第十九庭  審判長法　官  曾淑華
                                      法　官  許文章
                                      法　官  李殷君
以上正本證明與原本無異。
如不服本判決，應於收受送達後20日內向本院提出上訴書狀，其
未敘述上訴之理由者並得於提起上訴後20日內向本院補提理由書
（均須按他造當事人之人數附繕本）「切勿逕送上級法院」。
                                      書記官  周彧亘
中　　華　　民　　國　　111 　年　　7 　　月　　19　　日
附錄：本案論罪法條全文
中華民國刑法第277條
傷害人之身體或健康者，處5年以下有期徒刑、拘役或50萬元以
下罰金。
犯前項之罪，因而致人於死者，處無期徒刑或7年以上有期徒刑
；致重傷者，處3年以上10年以下有期徒刑。